臺灣板橋地方法院刑事判決　　　　　　　95年度易字第2211號
公　訴　人　臺灣板橋地方法院檢察署檢察官
被　　　告　丙○○
　　　　　　己○○
上列被告因竊盜案件，經檢察官提起公訴（95年度偵字第21976
號），本院判決如下：
    主  文
丙○○共同竊盜，處有期徒刑陸月，如易科罰金，以銀元佰元
即新台幣玖佰元折算壹日。又未指定犯人，而向該管公務員誣告
犯罪，處拘役伍拾日，如易科罰金，以銀元佰元即新台幣玖佰
元折算壹日。扣案之鴿網貳張、鴿籠壹個均沒收。
己○○共同竊盜，處有期徒刑肆月，如易科罰金，以銀元佰元
即新台幣玖佰元折算壹日。又未指定犯人，而向該管公務員誣告
犯罪，處拘役拾日，如易科罰金，以銀元佰元即新台幣玖佰
元折算壹日。緩刑年，並向公庫支付新台幣萬元。扣案之鴿
網貳張、鴿籠壹個均沒收。
    事  實
一、丙○○前於民國82年間，因違反肅清煙毒條例案件，經台灣
    彰化地方法院於84年1 月14日，以83年度訴緝字第119 號判
    決，判處有期徒刑3 年，褫奪公權2 年確定。嗣於84年間，
    因犯藏匿人犯罪，經台灣彰化地方法院於84年7 月28日，以
    84年度訴字第669 號判決，判處有期徒刑7 月確定，上開2
    案經裁定應執行有期徒刑3 年5 月，入監服刑後於85年6 月
    18日因縮短刑期假釋出監，並付保護管束，觀護結束日期為
    86年12月22日，假釋未經撤銷而執行完畢。又於86年間，因
    犯賭博罪，經本院於86年11月10日以86年度重簡字第673 號
    判決，判處罰金銀元1,000 元，如易服勞役，以銀元300 元
    折算1 日確定，嗣於88年1 月18日繳交罰金執行完畢。復於
    87年間，因犯賭博罪，經本院於87年5 月29日以87年度易字
    第2186號判決，判處罰金銀元1,000 元，如易服勞役，以銀
    元300 元折算1 日確定，於87年7 月17日易科罰金執行完畢
    （以上均不構成累犯）。
二、緣己○○係賽鴿協會會員，因於95年3 月30日放飛之鴿子未
    歸返，遂於當天上午前往台北縣林口鄉太平嶺20號後面山頂
    查看，巧遇當地居民丙○○，2 人竟共同基於意圖為自己不
    法所有之犯意聯絡，謀議架設鴿網，攔截飛行中之賽鴿而竊
    取之。丙○○、己○○先行離開準備器具，於當日下午4 時
    許，在上開地點集合架設鴿網，嗣因天色已暗，2 人約定翌
    日清晨再行架設而分別返家。嗣於翌日（3 月31日）上午6
    時許，己○○駕駛車牌號碼G3-8068 號自用小客車，丙○○
    則騎乘車牌號碼PNG-857 號重型機車至上開山頂會合，繼續
    架設鴿網。迨鴿網架設完成後，約於當日上午8 時許，有5
    隻賽鴿中網（分別為戊○○所有，腳環號碼為716751號、
　　庚○○所有，腳環號碼為156704號、甲○○所有，腳環號碼
  　為105639號，另有腳環號碼為163215號、803054號，所有人
　　待查），丙○○、己○○欲取下賽鴿時，遭在現場埋伏之賽
  　鴿協會所組成之掃網大隊人員發現，欲上前逮捕時，丙○○
    、己○○乃逃離現場，遺留上開交通工具、鴿網2 張、鴿籠
    1 個及賽鴿5隻，掃網大隊人員隨即報警偵辦。
三、丙○○及己○○見形跡敗露，為混淆偵查方向，均另起誣告
    犯意，己○○委由不知情之妻即上開自用小客車所有人李秀
    秀於同年3 月31日19時20分許，前往台北縣政府警察局新莊
    分局林口分駐所報案，謊稱於同年3 月31日上午6 時許，在
    台北縣林口鄉後湖8 號附近發現汽車遺失。另丙○○於同年
    4 月19日19時許，前往台北縣政府警察局新莊分局林口分駐
    所報案，謊稱於同年4 月6 日8 時許，在台北縣林口鄉太平
    村太平嶺6 號自宅發現機車遺失，而均未指定犯人誣告他人
    犯罪。嗣經警循線查悉上情。
四、案經桃園縣政府警察局龜山分局報請臺灣板橋地方法院檢察
    署檢察官偵查起訴。
    理　由
一、上開犯罪事實，業據被告己○○先後於警詢、檢察官訊問及
    本院審理時坦承不諱；訊據被告丙○○固供承於95年3 月3
    1 日上午，騎乘車號PNG-857 號重型機車，前往台北縣林口
    鄉太平嶺20號後面山頂附近；嗣於同年4 月19日19時許，前
    往台北縣政府警察局新莊分局林口分駐所報案該機車遺失等
    情事不諱，惟矢口否認有何竊盜及未指定人犯誣告之犯行，
    辯稱：我家在太平嶺山上，95年3 月31日那天，我於凌晨騎
    機車PNG-857 號機車上山去採集藥草，該機車登記在我母親
    名下，但平常由我騎乘使用，當天我將機車停在草皮旁邊，
    再走路下山採藥，後來我採到藥草，上山後發現機車不見了
    ，這中間大約經過4 、5 個小時，因為我時常去那邊採藥草
    ，而且又沒有什麼人，所以機車沒有上鎖，機車鑰匙我放在
    身上。我發現機車不見後，約於上午11、12時前往林口分駐
    所報警，但警察說要有行照才可以報案，但該機車登記在我
    母親名下，當時她因案在高雄女子監獄執行，我一時拿不到
    行照，就叫二姊丁○○去問母親，因為我二姊時常去看她，
    我二姊於隔幾天的某日凌晨2 、3 點前往高雄會客，她回來
    後跟我說機車行照放在其先前與母親住在台北縣林口鄉○○○路房子內母親房間之抽屜裡面，我有大門的鑰匙，但沒有
    房間的鑰匙，我二姊回來以後才跟我一起去拿行照，我拿到
    行照之後才去林口分駐所報案。我看過己○○，他以前住在
    我們家附近，見面時有打招呼，但不是很熟，彼此沒有恩怨
　　，當天我去採藥沒有遇到己○○，停車時只有我的騎車在那
  　邊，沒有看到其他人及車輛在場等語。
二、認定犯罪之證據及理由：
　(一)桃園縣賽鴿協會成員辛○○等人組成之掃網大隊，會同桃
      園縣政府警察局警員，於95年3 月31日清晨，在台北縣林
      口鄉太平嶺附近巡邏，查看是否有人架設網具，藉以攔截
      賽鴿。其等於太平嶺20號後面山頂發現2 具網架，呈一字
      形，寬約30多公尺、高約3 、4 公尺，於是在2 、3 百公
      尺外觀察，約1 個小時後，有賽鴿中網，發現有人出現接
      近網架，於是上前逮捕，對方立即逃跑，其中1 人跳下山
      崖脫逃，掃網大隊人員將鴿子取下，現場留有鴿網2 張、
      鴿籠1 個、車號G3-8068 號自用小客車及車號PNG-857 號
　　　重型機車各1 輛，2 車相距不到2 百公尺，警方將車輛拖
  　　回分局，並依鴿腳所綁布條所記載之電話號碼，通知賽鴿
    　所有人為戊○○、庚○○、甲○○等人，另車號G3-8068
      號自用小客車所有人係李秀秀，車號PNG-857 號所有人係
      乙○○○。上開自用小客車所有人李秀秀因其夫己○○告
　　　知該機車遺失，於同年3 月31日19時20分許，前往台北縣
  　　政府警察局新莊分局林口分駐所報案，聲稱於同年3月31
      日上午6時許，在台北縣林口鄉後湖8號附近發現自用小客
    　車遺失。另上開機車所有人乙○○○之子丙○○於同年4
    　月19日19時許，前往台北縣政府警察局新莊分局林口分駐
　　　所報案，聲稱於同年4月6日8時許，在台北縣林口鄉太平
　　　村太平嶺6號自宅發現機車遺失等情，業據證人即掃網大
　　　隊成員辛○○於警詢及本院審理時〔見偵查卷第55至57頁
　　　；本院96年1 月25日審判筆錄第4 至7 頁〕、證人即賽鴿
  　　所有人戊○○、庚○○、甲○○分別於警詢時〔見偵查卷
　　　第29至30頁、第36至37頁、第42至44頁〕、證人即上開自
  　　用小客車所有人李秀秀於警詢時〔見48至50頁〕證述明確
    　，且有現場照片6 幀、賽鴿照片13幀、車輛竊盜車牌失竊
      資料個別查詢報表1 紙、車籍作業系統查詢認可資料2 紙
      、贓物認領保管單3 紙、台北縣政府警察局車輛失竊電腦
      輸入單2紙附卷足憑。
　(二)被告己○○以證人身分到庭具結證稱：我是賽鴿協會會員
  　　，因於95年3 月30日放飛之鴿子未歸返，遂於當天上午前
      往台北縣林口鄉太平嶺20號後面山頂查看，巧遇當地居民
      丙○○及另外1 名男子，我與丙○○有姻親關係，我任職
　　　於林口高爾夫球場，平日修剪草坪，曾至丙○○住處附近
  　　，彼此見過面，但並未交談，雙方並無金錢糾紛，亦無仇
    　怨。丙○○當天確實在採草藥，我問丙○○有關鴿子被鴿
      網攔截的事，並表示自己鴿子時常中網，丙○○提議架網
      攔截鴿子，我想抓到鴿子可以作為種鴿，於是附合其提議
      ，雙方約定下午來架網。當天下午4 點多，我抵達現場，
      丙○○已經在現場，上午與其同行之1 名男子並未出現，
      丙○○已準備好2 張新的鴿網，我與丙○○開始架網，1
      張鴿網架妥後天色已暗，我們約定隔天清晨再來架設。隔
      天即3 月31日上午6 時許，我駕駛車號G3－8068號自用小
      客車抵達現場，丙○○已經在現場，旁邊並停置一輛機車
      ，我們在架設第2 具網子時，有2 名男子走過來，我原本
      以為是掃網大隊人員，準備逃跑時，對方表示不用怕，他
      們欲向我們收購不想要的鴿子，每隻鴿子新台幣（下同）
      1,000 元，我們才繼續架設鴿網，那2 名男子則在旁邊，
      他們並未動手架設鴿網，不久掃網的人就衝過來，我趕緊
      跳下山崖，那山崖是緩坡，所以我沒有受傷，丙○○如何
      逃跑我不清楚。因為我駕駛之自用小客車留在現場，我騙
      太太說車子遺失，並請她去報案等語〔見本院96年1 月25
      日審判筆錄第3 至7 頁〕。可知被告己○○對於本件竊盜
      犯行之犯罪情節均自白不諱，又如何與被告丙○○巧遇、
      謀議、合力架設鴿網等情亦證述明確，且先後供述一致，
      並無瑕疵可指。證人辛○○雖不確定有幾人在現場，僅看
      見1 人跳入山崖，惟現場查獲之鴿架，寬約30多公尺、高
      約3 、4 公尺，業據證人辛○○於本院審理時證述明確，
      衡情應非1 人能獨力完成，被告己○○供承與丙○○合力
      架設完成，尚符常情。又被告己○○與被告丙○○有姻親
      關係，彼此曾見過面，但並未交談，雙方並無金錢糾紛，
      亦無仇怨之情，業據被告己○○於本院審埋時證述明確，
      亦為被告丙○○所是認。證人即共同被告己○○有正當之
      職業，為賽鴿協會會員，依本院於審理期日直接審理之觀
　　　察，被告己○○已坦承本件犯行，證述時態度肯切自然，
  　　對其涉案部分均能明確陳述，並無明顯誇大或匿飾之情形
　　　，是綜合上述調查所得情形相互以參，本院認證人即共同
  　　被告己○○所為不利被告丙○○之證述，其內容堪認係依
　　　其親自見聞之情形所為陳述，而足為採信。兩相比較，被
  　　告丙○○所辯，顯係卸責之詞，不足採信。
　(三)次就被告丙○○報案之過程乙節。被告丙○○雖自承於95
  　　年3 月31日確有騎乘車號PNG －857 號重型機車前往案發
　　　現場，惟辯稱為採藥草而上山，嗣發現機車遺失，因該機
  　　車為其母乙○○○所有，又不知機車行照放置何處，乃委
    　請其姐丁○○前往台灣高雄女子監獄詢問其母，經姐丁○○告知行照放置在台北縣林口鄉○○○ 路住處之房間內，
      其取得行照後始於同年4 月19日前往警局報案云云。惟本
      院依職權調閱被告丙○○之母乙○○○自95年3 月1 日起
      至同年4 月30日止在台灣高雄女子監獄之會客紀錄，被告
      丙○○之姐丁○○於95年3 月31日起（系爭機車為警查扣
      ）至同年4 月17日止（被告丙○○前往警局報案）並未前
      往台灣高雄女子監獄探視其母乙○○○，縱於同年4 月20
      日前往會客之談話內容，亦屬閒話家常，並無提及機車行
      照之事，此有該監獄96年1 月5 日高女監戒字第09605000
      05號函及所附會客記錄1 份、光碟1 片在卷可憑，且該光
      碟亦後本院勘驗屬實，有本院95年1 月23日勘驗筆錄附卷
      可查。而證人丁○○到庭證述時初雖附和被告丙○○所辯
      之詞，惟經本院提示上開函文時，又改稱於上開時間內未
　　　前往會客，詢問機車行照應係事後之事等語〔見本院96年
  　　1 月25日審判筆錄第10、11頁〕，亦無法作為有利於被告
　　　丙○○之認定。從而被告丙○○上開所辯，顯係事後卸責
  　　之詞，難以採信。又被告丙○○雖辯稱其未飼養鴿子，亦
    　未參加賽鴿比賽，並無竊取賽鴿之必要。惟此屬犯罪之動
      機問題，存於被告內心主觀之想法，非為判斷被告是否犯
      罪之唯一依據，本件被告涉有竊盜犯行，已有前述客觀證
  　　據以資證明，自難遽以推翻之。況被告丙○○本身雖未飼
    　養賽鴿，惟賽鴿具有財產價值，被告竊取後得以買賣等方
      法取得相當利益，尚難以上開理由認為被告丙○○並無竊
      盜之動機。
　(四)綜上所述，被告己○○駕駛車號G3-8068 號自用小客車、
  　　被告丙○○騎乘車號PNG －857 號重型機車前往現場架設
    　鴿網，因行跡敗露逃跑而將自用小客車、機車留置現場，
      嗣為掩飾犯行而謊報機車遺失之情，均堪以認定。本件事
      證明確，自應依法論科。
三、新舊法比較：
　　按被告行為後，刑法於94年2 月2 日修正公布，並自95年7
    月1 日起施行。按行為後法律有變更者，適用行為時之法律
　　，但行為後之法律有利於行為人者，適用最有利於行為人之
　　法律，現行刑法第2 條第1 項訂有明文。此條規定乃為與刑
  　法第1 條罪行法定主義契合，以貫徹法律禁止溯及既往之原
    則，係規範行為後法律變更所生新舊法律比較適用之準據法
    ，是刑法第2 條雖經修正，但既屬適用法律之準據法，則本
    身尚無比較新舊法之問題，應一律適用裁判時之現行刑法第
    2 條規定以決定適用之刑罰法律，合先敘明。又刑法修正之
    比較新舊法，應就罪刑有關之共犯、未遂犯、想像競合犯、
    牽連犯、連續犯、結合犯，以及累犯加重、自首減輕暨其他
    法定加減原因（如身分加減）與加減例等一切情形，綜其全
    部罪刑之結果而為比較，且就比較之結果，須為整體之適用
    ，不能割裂分別適用各該有利於行為人之法律，最高法院95
    年5 月23日95年度第8次 刑事庭會議決議可資參照。而此次
    修法與本案罪刑相關者，有刑法第28條、第33條第5 款、第
    41條第1 項之規定，分述如下：
　(一)共同正犯部分：修正前刑法第28條原規定：「二人以上共
  　　同實施犯罪之行為者，皆為正犯」，修正後之刑法第二十
    　八條則規定：「二人以上共同實行犯罪之行為者，皆為正
      犯」；即修正後之規定，係將共同正犯之概念，自原共同
      「實施」犯罪，限縮為共同「實行」犯罪，將完全未參與
      犯罪行為實行之「陰謀共同正犯」及「預備共同正犯」，
      均排除於共同正犯之範圍內。本件被告丙○○、己○○就
　　　上開犯行，有犯意聯絡及行為分擔，不論依修正前後之規
  　　定，均應論以共同正犯，修正後之規定，並未較有利於被
    　告。
　(二)罰金刑部分：本案被告所犯刑法第320 條第1 項、第171
　　　條第1 項本身雖未修正，惟刑法分則編各罪所定罰金之貨
  　　幣單位原為銀元，且依修正前刑法第33條第5 款規定，罰
　　　金刑為1 銀元以上，而依罰金罰鍰提高標準條例第1 條規
  　　定，就72年6 月26日前修正之刑法部分條文罰金數額提高
    　2 至10倍，其後修正者則不提高倍數，並依現行法所定貨
　　　幣單位折算新臺幣條例規定，以銀元1 元折算新台幣3 元
  　　。而修正後刑法第33條第5 款將罰金刑提高為新臺幣1 千
　　　元以上，並以百元計算之，且因刑法第33條第5 款所定罰
  　　金貨幣單位既已改為新臺幣，刑法分則編各罪所定罰金之
    　貨幣單位亦應配合修正為新臺幣，考量刑法修正施行後，
      不再施用「現行法規所定貨幣單位折算新臺幣條例」，為
　　　使刑法分則編各罪所定罰金之最高數額與刑法修正前趨於
  　　一致，爰增訂刑法施行法第1 條之1 規定，將刑法分則編
    　各罪所定罰金之貨幣單位均改為新臺幣，並將72年6 月26
      日以前修正之刑法部分條文罰金數額提高為30倍，其後修
　　　正者則提高為3 倍。是以刑法分則編各罪所定罰金刑之最
  　　高數額，於上開規定修正後並無不同，惟罰金刑之最低數
　　　額，則比修正前提高，從而自以修正前之規定較為有利。
  (三)就易科罰金之折算標準部分，如依修正前刑法第41 條第1
  　　項及修正前罰金罰鍰提高標準條例第2 條之規定，應以銀
    　元300 元即新臺幣900 元折算1 日，惟若依修正後刑法第
      41條第1項前段（原罰金罰鍰提高標準條例第2條已同時刪
      除）之規定，應以新臺幣1,000元、2,000元或3,000 元折
      算1 日，二者相較之下，應以修正前之規定較有利於被告
      。
  (四)按刑法第74條關於緩刑之規定，於95年7 月1 日亦經修正
      施行，惟緩刑規定並非關於行為可罰性之法律規範，而係
      屬刑之宣告規範，無現行刑法第2 條第1 項之適用，其適
      用關係乃以案件在裁判時為準，並非以行為時為準，是本
      案犯罪時間固在前揭刑法修正施行前，惟裁判時已於刑法
      修正施行後，則依最高法院95年度第8 次刑事會議決議認
      為：犯罪在新刑法施行前，新刑法施行後，緩刑之宣告應
      適用新刑法，尚無新舊法比較之問題。
　(五)經綜合比較前述各項法律變更之結果後，本案因修正後之
  　　規定並未對被告更為有利，依據刑法第2 條第1 項前段，
    　應一體適用修正前刑法及修正前罰金罰鍰提高標準條例之
      規定，合先敘明。
四、論罪科刑：
　(一)按刑法分則或刑法特別法中規定之結夥二人或三人以上之
　　　犯罪，應以在場共同實施或在場參與分擔實施犯罪之人為
  　　限，不包括同謀共同正犯在內。司法院大法官會議釋字第
    　109 號解釋「以自己共同犯罪之意思，事先同謀，而由其
      中一部分之人實施犯罪之行為者，均為共同正犯」之意旨
      ，雖明示將「同謀共同正犯」與「實施共同正犯」併包括
      於刑法總則第二十八條之「正犯」之中，但此與規定於刑
      法分則或刑法特別法中之結夥犯罪，其態樣並非一致，最
      高法院76年台上字第7210號判例可資參照。本件公訴人起
      訴被告丙○○、己○○與真實姓名年籍不詳綽號「阿水」
      之成年男子及另一真實姓名年籍不詳之成年男子共4 人，
      基於意圖為自己不法所有之犯意聯絡，共同為本件犯行（
　　　依起訴書犯罪事實之記載，被告所犯法條似為刑法第321
  　　條第1 項第4 款結夥3 人以上犯竊盜罪，惟起訴書所犯法
    　條引用同法第320 條第1 項之普通竊盜罪）。被告己○○
      於偵查中雖提及綽號「阿水」及另一名真實姓名年籍不詳
      之成年男子在現場，惟其於本院審理時以證人身分證述時
      證稱：「我在前1 天遇到丙○○的時候，丙○○旁邊有另
      1 個人，但當天下午及隔天架網時，那個人都沒有再來。
      」、「（3 月31日架網時）後來來了2 個人，其中1 人『
      阿水』，當時看見他們以為是掃網的人，我們打算要跑，
      但對方說不要怕，我們是來收鴿子的，如果我們有不要的
      鴿子，可以交給他們處理，1 隻鴿子1,000 元。」、「我
      們聊天後，我和丙○○繼續架網，他們2 人在旁邊抽煙、
      聊天，他們沒有參與架網，因為他們不會。」等語〔見本
      院96年1 月25日審判筆錄第13、14頁〕。可知被告2 人於
      96年3 月31日上午架網時，固有「阿水」等2 人在現場，
      惟其等討論被告竊得鴿子後如何收購之情節，係事後處分
      贓物之問題，尚無積極證據足認其等與被告2 人間有犯竊
      盜罪之共同犯意聯絡。況綽號「阿水」等2 名男子並未於
      在場共同實施竊盜犯行，或在場參與分擔實施犯罪，揆諸
      前開說明，核與「結夥」之概念不合。又飛行之鴿子業已
      中網，處於被告可得支配之範圍內，被告竊盜犯行屬於既
      遂，均先予敘明。
　(二)是核被告丙○○、己○○所為，均係犯刑法第320 條第1
　　　項之竊盜罪及同法第171 條第1 項之未指名犯人誣告罪。
  　　被告就上開2 罪間，犯意各別、行為互殊，應予分論併罰
    　。被告2 人間，就上開竊盜犯行有犯意聯絡及行為分擔，
      應論以共同正犯。
　(三)次按犯誣告之罪，於所誣告之案件裁判確定前自白者，減
　　　輕或免除其刑，同法第172 條定有明文，而該條之規定，
  　　並不專在獎勵犯罪人悛悔，亦要使偵查或審判機關易於發
    　現真實，避免被誣告人最終受誣陷成罪，故不論該被告之
      自白在審判前或審判中、自動或被動、簡單或詳細、1 次
      或2次 以上，亦不論其自白後有無翻異，苟其自白在所誣
      告之案件裁判確定以前，即應依該條減輕或免除其刑，最
      高法院31 年 度上字第345 號判例可資參照，查本件被告
      己○○於本案警詢、檢察官偵查中及本院審理時即已自白
      本案犯罪事實，有各該筆錄在卷可考，且其所誣告之案件
　　　並未進行裁判程序，核屬「所誣告之案件裁判確定前自白
  　　」，殆無疑問，是本院自應依上揭規定，減輕其刑（本院
    　衡酌被告之犯罪情狀，認尚無免除其刑之必要）。
　(三)爰審酌被告己○○前無前科紀錄、被告丙○○有如上所述
　　　之前科紀錄，有台灣高等法院被告前案紀錄表2 份在卷可
  　　稽，被告己○○素行尚佳，而被告丙○○素行不佳，其等
　　　均正值壯年，不思以正當方式取得財物，竟以架網方式攔
  　　截他人飼養之賽鴿而竊取之，事後為混淆刑事偵查方向，
    　復謊報遺失，虛耗司法資源，不足為取；兼衡其等犯罪之
      動機、目的、手段、竊取財物之價值，竊得之鴿子業已發
      還予被害人，被告己○○犯罪後坦承犯行、被告丙○○犯
      罪後否認犯行等一切情狀，分別量處如主文所示之刑，並
      均諭知易科罰金之折算標準。
　(四)被告己○○前未曾受有期徒刑以上刑之宣告，有臺灣高等
  　　法院被告前案紀錄表附卷可稽，其因一時失慮，偶罹刑典
    　，經此科刑教訓應能知所警惕，而無再犯之虞，本院認上
      開宣告之刑以暫不執行為適當，爰併宣告緩刑3 年，以啟
      自新，並依刑法第74條第2 項第4 款規定，命被告向公庫
    　支付新台幣3 萬元（此部分得為民事強制執行）。
  (五)扣案之鴿網2 張、鴿籠1 個，分別係被告丙○○、己○○
      所有，且供其本件犯罪所用之物，業據被告己○○供明在
　　　卷，依「從刑附屬於主刑」原則，爰依修正前刑法第38條
  　　第1 項第2 款規定宣告沒收。
據上論斷，應依刑事訴訟法第299 條第1 項前段、刑法第2 條第
1 項前段、修正前刑法第28條、第320 條第1 項、第171 條第1
項、第172 條、第41條第1 項前段、刑法第74條第1 項第1 款、
第2 項第4 款、修正前刑法第38條第1 項第2 款、罰金罰鍰提高
標準條例第1 條前段、修正前罰金罰鍰提高標準條例第2 條，判
決如主文。
本案經檢察官曾文鐘到庭執行職務。
中　　華　　民　　國　　96　　年　　2 　　月　　8 　　日
　　　　　　　　　刑事第十一庭  審判長法　官　侯志融
                                    　法  官  張宏節
                                    　法  官  楊博欽
以上正本證明與原本無異。
如不服本判決，應於判決送達後10日內，向本院提出上訴狀。
　　　　　　　　　　　　　　　      　書記官　張玉如
中　　華　　民　　國　　96　　年　　2 　　月　　9 　　日
附錄本案論罪科刑法條：
刑法第三百二十條第一項：
意圖為自己或第三人不法之所有而竊取他人之動產者，為竊盜罪
，處五年以下有期徒刑、拘役或五百元以下罰金。
刑法第一百七十一條：
未指定犯人，而向該管公務員誣告犯罪者，處一年以下有期徒刑
、拘役或三百元以下罰金。
未指定犯人，而偽造、變造犯罪證據，或使用偽造、變造之犯罪
證據，致開始刑事訴訟程序者，亦同。
